臺灣臺中地方法院刑事判決　　　　　　　　　　　　九十三年度訴字第二三六號
　　公　訴　人　臺灣臺中地方法院檢察署檢察官
　　被　　　告　乙○○
右列被告因違反毒品危害防制條例案件，經檢察官提起公訴（九十三年度毒偵字第二
五二二號）及移
法官獨任進行簡式審判程序，判決如左：
    主  文
乙○○連續施用第一級毒品，累犯，處有期徒刑拾月，扣案之第一級毒品海洛因貳包
（警秤毛重合計貳點捌公克）沒收銷燬之、注射針筒參支沒收；又連續施用第二級毒
品，累犯，處有期徒刑肆月。應執行有期徒刑壹年，扣案之第一級毒品海洛因貳包（
警秤毛重合計貳點捌公克）沒收銷燬之、注射針筒參支沒收。
    事  實
一、乙○○前於民國八十二、八十三年間，因違反麻醉藥品管理條例、肅清煙毒條例
    等案件，經法院判處應執行有期徒刑五年六月確定，嗣於九十一年七月十日縮短
    刑期執行完畢；復於八十七年間因施用毒品案件，經本院裁定送觀察、勒戒後，
    認無繼續施用毒品之傾向，由本院於八十七年十月二十二日以八十七年度訴字第
    八九０號為免刑判決，於八十八年一月十六日確定。復因施用毒品案件，經送觀
    察、勒戒後，認有繼續施用毒品之傾向，經本院以八十七年度毒聲字第二０四七
    號裁定令入戒治處所施以強制戒治，嗣經本院以八十八年度毒聲字第一九五八號
    裁定停止戒治，所餘戒治期間付保護管束，於八十八年九月三日保護管束期滿執
    行完畢，經臺灣臺中地方法院檢察署檢察官於八十八年十月十一日以八十八年戒
    毒偵字第六０號為不起訴處分確定；再於九十二年間，因施用第一、二級毒品案
    件，經本院於九十三年六月十一日分別以九十二年度易字第二九七四號、九十三
    年度訴字第二七九號判決判處有期徒刑六月、一年，甫於九十三年七月五日確定
    （現執行中）。詎仍不思戒絕毒品，復基於施用第一級毒品海洛因及第二級毒品
    甲基安非他命之概括犯意，自九十三年七月十二日八時許起至九十三年十月十七
    日止，連續在其臺中縣潭子鄉○○路○段九七巷十二號住處、臺中縣市境釣蝦場
    等處，分別以將第一級毒品海洛因加水稀釋後，用注射針筒注射於手臂血管之方
    式，及將第二級毒品甲基安非他命以玻璃球加熱燒烤方式，施用第一級毒品海洛
    因及第二級毒品甲基安非他命多次，海洛因平均一天施用二次、甲基安非他命平
    均每三天施用一次。嗣先於九十三年七月十四日十八時許，在臺中縣潭子鄉○○
    路○段九七巷十二號為警查獲，並扣得其所有供施用海洛因用之注射針筒二支；
    又於九十三年十月十七日十六時四十分許，在臺中縣神岡鄉○○路六十九號前為
    警查獲，並扣得供其施用之海洛因二包（警秤毛重合計二點八公克）及其所有供
    施用海洛因用之注射針筒一支。前後經警方採集乙○○的尿液，送往中山醫學大
    學附設醫院藥物濫用檢測中心以ＧＣ／ＭＳ方法檢驗結果，均呈第一級毒品海洛
    因於人體代謝後之嗎啡、可待因陽性反應及第二級毒品甲基安非他命於人體代謝
    後之甲基安非他命、安非他命陽性反應，因而查悉上情。
二、案經臺中縣警察局清水分局、豐原分局報請臺灣臺中地方法院檢察署檢察官偵查
    起訴及移送本院併案審理。
    理  由
一、按本件被告乙○○所犯係死刑、無期徒刑、最輕本刑為三年以上有期徒刑以外之
    罪，其於準備程序中就被訴事實為有罪之陳述，經告知簡式審判程序之旨，並聽
    取公訴人及被告之意見後，本院合議庭認為適宜而裁定由受命法官獨任進行簡式
    審判程序，合先敘明。
二、訊據被告乙○○對於右揭犯罪事實坦承不諱，且被告為警查獲後，其經警方採集
    尿液送往中山醫學大學附設醫院藥物濫用檢測中心以ＧＣ／ＭＳ方法檢驗結果，
    呈第一級毒品海洛因於人體代謝後之嗎啡、可待因陽性反應及第二級毒品甲基安
    非他命於人體代謝後之甲基安非他命、安非他命陽性反應，有臺中縣警察局清水
    分局、豐原分局委託檢驗尿液代號與真實姓名對照表及中山醫學大學附設醫院藥
    物濫用檢測中心檢驗報告等件附卷可稽。此外，並有第一級毒品海洛因二包（警
    秤毛重合計二點八公克）及其所有供施用海洛因用之注射針筒三支扣案可資佐證
    ，堪認被告前開自白為真實。又查被告前於八十七年間因施用毒品案件，經本院
    裁定送觀察、勒戒後，認無繼續施用毒品之傾向，由本院於八十七年十月二十二
    日以八十七年度訴字第八九０號為免刑判決，於八十八年一月十六日確定，復因
    施用毒品案件，經送觀察、勒戒後，認有繼續施用毒品之傾向，經本院以八十七
    年度毒聲字第二０四七號裁定令入戒治處所施以強制戒治，嗣經本院以八十八年
    度毒聲字第一九五八號裁定停止戒治，所餘戒治期間付保護管束，於八十八年九
    月三日保護管束期滿執行完畢，經臺灣臺中地方法院檢察署檢察官於八十八年十
    月十一日以八十八年戒毒偵字第六０號為不起訴處分確定，有臺灣高等法院被告
    全國前案紀錄表、臺灣臺中地方法院檢察署刑案資料查註紀錄表及查詢被告在監
    在押資料附卷可稽。是被告於強制戒治執行完畢後，五年內再犯本件毒品危害防
    制條例第十條之罪，事證明確，其犯行洵堪認定，應依法論科。
三、按毒品危害防制條例固於九十二年七月九日修正公布，並於九十三年一月九日生
    效，惟本件被告既於毒品危害防制條例修正生效後始施用第一、二級毒品，自應
    適用修正後毒品危害防制條例相關規定論處，合先敘明。是核被告所為，係犯毒
    品危害防制條例第十條第一項之施用第一級毒品罪及同條例同條第二項之施用第
    二級毒品罪。其持有第一、二級毒品之低度行為復為施用第一、二級毒品之高度
    行為所吸收，均不另論罪。被告先後多次施用第一級及第二級毒品之行為，均時
    間緊接，且所犯各係構成要件相同罪名，顯均係基於概括之犯意反覆為之，為連
    續犯，各應以一罪論，並均加重其刑；公訴人雖僅就被告於九十三年七月十四日
    八時許施用海洛因之事實提起公訴，及就被告於九十三年七月十四日回溯四日內
    之某時施用甲基安非他命之事實追加起訴，惟被告其餘施用海洛因及甲基安非他
    命犯行，與起訴成罪之施用第一、二級毒品事實，分別有連續犯之裁判上一罪關
    係，為起訴效力所及，部分犯行並經檢察官移送併案（即臺灣臺中地方法院檢察
    署九十三年度毒偵字第四二一五號），本院自得併予審理，附此敘明。又查海洛
    因與甲基安非他命成分不同，施用方式亦異，是被告所犯二罪應屬犯意各別，構
    成要件有異，行為亦殊，應予分論併罰。公訴意旨認被告經警方採集尿液，送往
    中山醫學大學附設醫院藥物濫用檢測中心，以ＧＣ／ＭＳ方法檢驗結果，呈第二
    級毒品甲基安非他命、安非他命陽性，因認被告係施用第二級毒品安非他命。惟
    查，施用安非他命者，其尿液中之代謝物為安非他命，依現行濫用藥物尿液檢驗
    作業準則，其濃度大於500ng/ml者，判定為安非他命陽性反應。施用甲基安非他
    命者，其尿液中之代謝物為甲基安非他命及安非他命，依現行濫用藥物尿液檢驗
    作業準則，其甲基安非他命濃度大於500ng/ml，且其代謝物安非他命濃度大於
  200ng/ml者，判定為甲基安非他命陽性反應；施用安非他命者，其尿液代謝物應
    為安非他命陽性反應，不會產生有甲基安非他命陽性反應。施用甲基安非他命者
    ，其尿液代謝物會呈甲基安非他命及安非他命陽性反應；人體施用甲基安非他命
    後，在主要代謝物中未改變形態之甲基安非他命佔施用劑量達百分之四十三，而
    安非他命佔百分之五等情，有內政部警政署刑事警察局九十三年四月二十七日（
    九三）刑鑑字第０９３００８６２１３號函、行政院衛生署管制藥品管理局九十
    三年五月六日管檢字第０９３０００３８９６號函、法務部法醫研究所九十三年
    四月二十八日法醫毒字第０９３０００１３１８號函及法務部調查局九十三年四
    月二十七日調科壹字第０９３００１５３０７０號函釋意旨可按，本件被告先後
    採集尿液代謝物甲基安非他命濃度為5196、19624ng/ml、安非他命濃度為1140、
    3333ng/ml， 顯均係單純施用第二級毒品甲基安非他命，而非施用第二級毒品安
    非他命，是公訴意旨容有誤認，附此說明。又查被告前於八十二、八十三年間，
    因違反麻醉藥品管理條例、肅清煙毒條例等案件，經法院判處應執行有期徒刑五
    年六月確定，嗣於九十一年七月十日縮短刑期執行完畢，有被告之刑案資料查註
    紀錄表及臺灣高等法院被告全國前案紀錄表各一份附卷可考，其受有期徒刑執行
    完畢後，於五年內再犯本件有期徒刑以上之罪，為累犯，應遞加重其刑。爰審酌
    被告迭有多次施用毒品前科紀錄，仍不知悔改警惕，甫因施用第一、二級毒品案
    件，經本院於九十三年六月十一日分別以九十二年度易字第二九七四號、九十三
    年度訴字第二七九號判決判處有期徒刑六月、一年，於九十三年七月五日確定後
    未幾，猶施用毒品不輟，無視於毒品對於自身健康之戕害及國家對於杜絕毒品犯
    罪之禁令，暨其智識、素行、犯罪之目的、動機、手段、施用時間久暫與次數，
    惟念及施用毒品係自戕且容易成癮之行為，及被告犯後坦承犯行，態度尚可等一
    切情狀，分別量處如主文所示之刑，並定其應執行之刑。扣案之海洛因二包（警
    秤毛重合計二點八公克），係查獲之第一級毒品，應依毒品危害防制條例第十八
    條第一項前段之規定，宣告沒收銷燬之；另扣案之注射針筒三支，均係被告所有
    供施用第一級毒品海洛因所用之物，業據被告供承在卷，雖毒品危害防制條例第
    十八條第一項及同條例施行細則第十一條之一，就施用毒品之器具，規定由查獲
    機關予以沒入銷燬之，然扣案物品既尚未經查獲機關沒入銷燬，且為被告所有供
    前開犯罪所用之物，本院自應依刑法第三十八條第一項第二款規定宣告沒收。
據上論斷，應依刑事訴訟法第二百七十三條之一第一項、第二百九十九條第一項前段
，毒品危害防制條例第十條第一項、第二項、第十八條第一項前段，刑法第十一條、
第五十六條、第四十七條、第五十一條第五款、第三十八條第一項第二款，判決如主
文。
本案經檢察官甲○○到庭執行職務
中      華      民      國    九十三    年     十二     月      八      日
                                     臺灣臺中地方法院刑事第八庭
                                          法  官    吳  崇  道
右正本證明與原本無異。
如不服本判決，應於判決送達後十日內向本院提出上訴狀，上訴於臺灣高等法院臺中
分院( 須附繕本 )。
                                          書記官
中      華      民      國    九十三    年     十二     月      八      日
附錄本案論罪科刑法條
毒品危害防制條例第十條
施用第一級毒品者，處六月以上五年以下有期徒刑。
施用第二級毒品者，處三年以下有期徒刑。
